---
title: "Estimación senado CyL"
output:
  html_document:
    df_print: paged
---

# Preparar datos

Abrir ficheros y seleccionar los casos correspondientes a CyL: 

```{r cargar datos}
library(tidyverse)
library(sjmisc)
library(kableExtra)
source("source/source.R")

cis_dic <- foreign::read.spss("data/3234.sav", to.data.frame = T ) %>% 
                  filter(CCAA == "Castilla y León")

cis_ene <- foreign::read.spss("data/3238.sav", to.data.frame = T ) %>% 
                  filter(CCAA == "Castilla y León")
```

Homologar los ficheros y combinarlos:

```{r plan homologar datos}
homo_datos <- data.frame(Diciembre = c("ESTU", "PROV", "TAMUNI", "P1", "P2", "P3", "P4", "P5", "P6", "P7", "P8", "P901 a P903", "P901 a P903", "P901 a P903", "P901 a P903", "P1001 a P1003", "P1001 a P1003", "P1001 a P1003", "P1001 a P1003", "P11", "P11A", "P11B", "P11C", "RECUERDO", "ESTUDIOS", "ESTATUS", "CONDICION11", "VOTOSIMG", "P32", "P35", "P37", "P46 y P46a", "P43", "P44"),
                         Enero = c("ESTU", "PROV", "TAMUNI", "P1", "P2", "P3", "P4", "P5", "P6", "P7", "P8",  "P901 a P903", "P901 a P903", "P901 a P903", "P901 a P903", "P1001 a P1003", "P1001 a P1003", "P1001 a P1003", "P1001 a P1003", "P11","P11A", "P11B", "P11C", "RECUERDO", "ESTUDIOS", "ESTATUS", "CONDICION11", "VOTOSIMG", "P15", "P30", "P32", "P46 y P46a", "P43", "P44"),
                         Nombre_var_homolog = c("estu", "prov", "tamuni", "sit_eco",
"sit_eco_retro", "sit_eco_pros", "sit_eco_pers", "sit_eco_pers_pros", "sit_pol",  "sit_pol_retro", "sit_pol_pros", "prob_esp_paro", "prob_esp_corrup", "prob_esp_indep", "prob_esp_pensi", "prob_pers_paro", "prob_pers_corrup",
"prob_pers_indep", "prob_pers_pensi", "valora_gob", "valora_gob_pp", "valora_gob_cs", "valora_gob_up", "recuerdo", "estud", "estatus", "act_eco", "voto", "valorac_*", "org_est", "ideo", "relig", "sexo", "edad"),
  stringsAsFactors = F)

kable(homo_datos) %>%
  kable_styling(bootstrap_options = c("striped", "hover"))

```



```{r homologar datos}

# 1. Renombrar

## 1.1 CIS dic
cis_dic <- rename(cis_dic, estu = ESTU, prov = PROV, tamuni = TAMUNI, sit_eco = P1, sit_eco_retro = P2, sit_eco_pros = P3, sit_eco_pers = P4, sit_eco_pers_pros = P5, sit_pol = P6, sit_pol_retro = P7, sit_pol_pros = P8, valora_gob = P11, valora_gob_pp = P11A, valora_gob_cs = P11B, valora_gob_up = P11C, recuerdo = RECUERDO, estud = ESTUDIOS, estatus = ESTATUS, act_eco = CONDICION11, voto = VOTOSIMG, ideo = P37, sexo = P43, edad = P44, org_est = P35, valorac_pabloC = P3201, valorac_pabloI = P3203, valorac_pedro = P3205, valorac_albert = P3204, valorac_albertoG = P3202)

##1.2 CIS ene
cis_ene <- rename(cis_ene, estu = ESTU, prov = PROV, tamuni = TAMUNI, sit_eco = P1, sit_eco_retro = P2, sit_eco_pros = P3, sit_eco_pers = P4, sit_eco_pers_pros = P5, sit_pol = P6, sit_pol_retro = P7, sit_pol_pros = P8, valora_gob = P11, valora_gob_pp = P11A, valora_gob_cs = P11B, valora_gob_up = P11C, recuerdo = RECUERDO, estud = ESTUDIOS, estatus = ESTATUS, act_eco = CONDICION11, voto = VOTOSIMG, ideo = P32, sexo = P43, edad = P44, org_est = P30, valorac_pabloC = P1505, valorac_pabloI = P1509, valorac_pedro = P1515, valorac_albert = P1514, valorac_albertoG = P1508)

# 2. Vector de variables para seleccionar
vars <- homo_datos$Nombre_var_homolog
vars <- vars[-c(12:19, 29, 32)]
vars <-  c(vars, "P46", "P46A", "P901", "P902", "P903", "P1001", "P1002", "P1003")
vars

# 3. Seleccionar las vars
cis_dic <- cis_dic %>% select(vars, starts_with("valorac_")) 
cis_ene <- cis_ene %>% select(vars, starts_with("valorac_")) 

# 4. Combinar ficheros
cis <- rbind(cis_dic, cis_ene)
row.names(cis) <- rownames(cis)
cis <- mutate(cis, id = rownames(cis))
```

Transoformar las variables y preparar perdidos. Variables con casos perdidos por debajo del 10% imputar moda; a partir del 10% crear categoría propia.

```{r combinar ficheros}
# sit_eco
frq(cis$sit_eco)
cis$sit_eco_mala <- recode(cis$sit_eco, "Mala" = 1, "Muy mala" = 1, .default = 0)
table(cis$sit_eco, cis$sit_eco_mala)

# sit_eco_retro
frq(cis$sit_eco_retro)
cis$sit_eco_retro <- recode(cis$sit_eco_retro, "N.S." = "Igual", "N.C." = "Igual", .default = levels(cis$sit_eco_retro))
frq(cis$sit_eco_retro)

# sit_eco_pros
frq(cis$sit_eco_pros)
cis$sit_eco_pros <- recode(cis$sit_eco_pros, "N.S." = "Igual", "N.C." = "Igual", .default = levels(cis$sit_eco_pros))
frq(cis$sit_eco_pros)

# sit_eco_pers
frq(cis$sit_eco_pers)
cis$sit_eco_pers_mala <- recode(cis$sit_eco_pers, "Mala" = 1, "Muy mala" = 1, .default = 0)
table(cis$sit_eco_pers, cis$sit_eco_pers_mala)

# sit_eco_pers_pros
frq(cis$sit_eco_pers_pros)
cis$sit_eco_pers_pros <- recode(cis$sit_eco_pers_pros, "N.S." = "Igual", "N.C." = "Igual", .default = levels(cis$sit_eco_pers_pros))
frq(cis$sit_eco_pers_pros)

# sit_pol
frq(cis$sit_pol)
cis$sit_pol_mala <- recode(cis$sit_pol, "Mala" = 1, "Muy mala" = 1, .default = 0)
table(cis$sit_pol, cis$sit_pol_mala)

# sit_pol_retro
frq(cis$sit_pol_retro)
cis$sit_pol_retro <- recode(cis$sit_pol_retro, "N.S." = "Igual", "N.C." = "Igual", .default = levels(cis$sit_pol_retro))
frq(cis$sit_pol_retro)

# sit_pol_pros
frq(cis$sit_pol_pros)
cis$sit_pol_pros <- recode(cis$sit_pol_pros, "N.S." = "Igual", "N.C." = "Igual", .default = levels(cis$sit_pol_pros))
frq(cis$sit_pol_pros)

# prob_esp_paro c("El paro", "Los problemas de índole económica", "Los problemas relacionados con la calidad del empleo")
# prob_esp_corrup c("La corrupción y el fraude", "Los/as políticos/as en general, los partidos y la política", "El Gobierno y partidos o políticos/as concretos/as")
# prob_esp_inmig "La inmigración"
# prob_esp_pensi "Las pensiones"
# prob_esp_indep "Independencia de Cataluña"

levels(cis$P901)

cis <- cis %>% mutate(prob_esp_paro = ifelse(P901 %in% c("El paro", "Los problemas de índole económica", "Los problemas relacionados con la calidad del empleo") | P902 %in% c("El paro", "Los problemas de índole económica", "Los problemas relacionados con la calidad del empleo")| P903 %in% c("El paro", "Los problemas de índole económica", "Los problemas relacionados con la calidad del empleo"), 1, 0),
                      prob_esp_corrup = ifelse(P901 %in% c("La corrupción y el fraude", "Los/as políticos/as en general, los partidos y la política", "El Gobierno y partidos o políticos/as concretos/as") | P902 %in% c("La corrupción y el fraude", "Los/as políticos/as en general, los partidos y la política", "El Gobierno y partidos o políticos/as concretos/as") | P903 %in% c("La corrupción y el fraude", "Los/as políticos/as en general, los partidos y la política", "El Gobierno y partidos o políticos/as concretos/as"), 1, 0),
                      prob_esp_inmig = ifelse(P901 == "La inmigración" | P902 == "La inmigración" | P903 == "La inmigración", 1, 0),
                      prob_esp_pensi = ifelse(P901 == "Las pensiones" | P902 == "Las pensiones" | P903 == "Las pensiones", 1, 0),
                      prob_esp_indep = ifelse(P901 == "Independencia de Cataluña" | P902 == "Independencia de Cataluña" | P903 == "Independencia de Cataluña", 1, 0),
                      prob_pers_paro = ifelse(P1001 %in% c("El paro", "Los problemas de índole económica", "Los problemas relacionados con la calidad del empleo") | P1002 %in% c("El paro", "Los problemas de índole económica", "Los problemas relacionados con la calidad del empleo")| P1003 %in% c("El paro", "Los problemas de índole económica", "Los problemas relacionados con la calidad del empleo"), 1, 0),
                      prob_pers_corrup = ifelse(P1001 %in% c("La corrupción y el fraude", "Los/as políticos/as en general, los partidos y la política", "El Gobierno y partidos o políticos/as concretos/as") | P1002 %in% c("La corrupción y el fraude", "Los/as políticos/as en general, los partidos y la política", "El Gobierno y partidos o políticos/as concretos/as") | P1003 %in% c("La corrupción y el fraude", "Los/as políticos/as en general, los partidos y la política", "El Gobierno y partidos o políticos/as concretos/as"), 1, 0),
                      prob_pers_inmig = ifelse(P1001 == "La inmigración" | P1002 == "La inmigración" | P1003 == "La inmigración", 1, 0),
                      prob_pers_pensi = ifelse(P1001 == "Las pensiones" | P1002 == "Las pensiones" | P1003 == "Las pensiones", 1, 0),
                      prob_pers_indep = ifelse(P1001 == "Independencia de Cataluña" | P1002 == "Independencia de Cataluña" | P1003 == "Independencia de Cataluña", 1, 0))

cis %>% select(starts_with("prob_")) %>% frq()

# valora_gob
frq(cis$valora_gob)
cis$valora_gob_mala <- recode(cis$valora_gob, "Mala" = 1, "Muy mala" = 1, .default = 0)
table(cis$valora_gob, cis$valora_gob_mala)

# valora_gob_pp - valora_gob_cs
frq(cis[,c("valora_gob_pp", "valora_gob_up", "valora_gob_cs")])
cis$valora_gob_pp <- as_factor(recode(cis$valora_gob_pp, "N.S." = "Igual", "N.C." = "Igual", .default = levels(cis$valora_gob_pp)))
cis$valora_gob_cs <- as_factor(recode(cis$valora_gob_cs, "N.S." = "NSNC", "N.C." = "NSNC", .default = levels(cis$valora_gob_cs)))
cis <- cis %>% mutate(valora_gob_up = ifelse(valora_gob_up == "Peor", 1, 0))
frq(cis[,c("valora_gob_pp", "valora_gob_up", "valora_gob_cs")])


# recuerdo
frq(cis$recuerdo)
levels(cis$recuerdo)
cis$recuerdo <- recode(cis$recuerdo, "PP" = "PP", "PSOE" = "PSOE", "Unidos Podemos" = "UP", "En Comú Podem" = "UP", "C's" = "Cs",  "No tenía edad" = "No voto", "No votó" = "No voto", "No recuerda" = NA_character_, "N.C." = NA_character_, .default = "Otros")

# estudios
frq(cis$estud)
cis$estud <- recode(cis$estud, "Sin estudios" = "Primaria o menos", "Primaria" = "Primaria o menos", "Secundaria 1ª etapa" = "Secundaria", "Secundaria 2ª etapa" = "Secundaria", "F.P." = "FP", "Superiores" = "Superiores", "Otros" = "Primaria o menos", "N.C." = "Primaria o menos")

# estatus
frq(cis$estatus)
cis$estatus <- recode(cis$estatus, "No consta" = "Viejas clases medias",  .default = levels(cis$estatus))

# act_eco
frq(cis$act_eco)
cis <- mutate(cis, act_eco_pension = ifelse(act_eco == "Jubilados/as y pensionistas", 1, 0), 
              act_eco_paro = ifelse(act_eco == "Parados/as", 1, 0),
              act_eco_domes = ifelse(act_eco == "Trabajo doméstico no remunerado", 1, 0))
cis %>% select(starts_with("act_eco_")) %>% frq()

# voto
frq(cis$voto)
cis$voto <- recode(cis$voto, "N.C." = NA_character_, "N.S." = NA_character_, "PP" = "PP", "PSOE" = "PSOE", "Unidos Podemos" = "UP", "En Marea" = "UP", "Ciudadanos" = "Cs", "VOX" = "VOX", "Voto nulo" = NA_character_, "No votaría" = "No votaría", "En blanco" = NA_character_, .default = "Otros")

# valorac_*
cis %>% select(starts_with("valorac_")) %>% frq()

levels(cis$valorac_pedro)
vars <- colnames(select(cis, starts_with("valorac_")))
cis <- cis %>% mutate_at(.vars = vars, .funs = mutate_valora)

# org_est
frq(cis$org_est)
levels(cis$org_est) <- c("Central", "Menos aut.", "Aut.", "Más aut.", "Indep.", "NS", "NC")
cis$org_est <- recode(cis$org_est, "NS" = "Aut.", "NC" = "Aut.", "Indep." = "Más aut.", .default = levels(cis$org_est))

# ideo
frq(cis$ideo)
cis$ideo <- recode(cis$ideo, "1 Izquierda" = "Izq", "2" = "Izq", "3" = "Izq",
                   "10 Derecha" = "Der", "9" = "Der", "8" = "Der", "7" = "Der", "N.S." = "NC", "N.C." = "NC", "4" = "CentroI", "5" ="Centro" , "6" = "centroD")

# relig
cis %>% select(P46, P46A) %>% frq()
levels(cis$P46)
cis <- mutate(cis, relig = case_when(P46 %in% c("No creyente","Ateo/a") ~ "No cree",
                                    P46A %in% c("Alguna vez al mes ", "Casi todos los domingos y festivos ", "Varias veces a la semana ") ~ "Cree y practica",
                                    P46A %in% c("Casi nunca", "Varias veces al año ", "N.C.") | P46 == "N.C."  ~ "Cree y no practica"))

frq(cis$relig)
cis$relig <- as_factor(cis$relig)
table(cis$P46, cis$relig)
table(cis$P46A, cis$relig)

# sexo
frq(cis$sexo)

# edad
frq(cis$edad)
cis$edad <- as.numeric(cis$edad)

cis <- mutate(cis, edad_g = case_when(edad < 25 ~ "Menos de 25",
                                      edad > 24 & edad < 35 ~ "25-34",
                                      edad > 34 & edad < 50 ~ "35-49",
                                      edad > 49 & edad < 65 ~ "50-64",
                                      edad > 64 ~ "65 o más"))
cis$edad_g <- as_factor(cis$edad_g)
cis$edad_g <- fct_relevel(cis$edad_g, "Menos de 25", "25-34", "35-49", "50-64", "65 o más")
table(cis$edad, cis$edad_g)

# tamuni
frq(cis$tamuni)
cis$tamuni <- recode(cis$tamuni, "50.001 a 100.000 habitantes" = "Más de 50.000 habitantes", "100.001 a 400.000 habitantes" = "Más de 50.000 habitantes", "400.001 a 1.000.000 habitantes" = NA_character_, "Más de 1.000.000 habitantes" = NA_character_, .default = levels(cis$tamuni))

# clean dataset
cis <- select(cis, -act_eco, -edad, -P46, -P46A, -starts_with("P90"), -starts_with("P10"), -valora_gob)
```


Asignar pesos temporales, de forma que los datos de enero, al ser más recientes, tengan mayor importancia a la hora de hacer la estimación:

```{r pesos temporales}
frq(cis$estu)
cis <- mutate(cis, peso_estu = case_when(estu == "3234" ~ .75,
                                         estu == "3238" ~ 1.25))
sum(cis$peso_estu) == nrow(cis)
```

## Imputaciones

Ahora hay que imputar tanto el recuerdo como la intención de voto usando SVM. Empezamos por el recuerdo de voto.

```{r RV SVM imputation}
library(e1071)

# Recuerdo de voto
frq(cis$recuerdo)

## Crear conjunto de entramiento y test
set.seed(4564)

### Conjunto de entrenamiento
train_recuerdo <- cis %>% filter(!is.na(recuerdo)) %>% sample_frac(.7) %>% select(-estu, -peso_estu, -voto, -prov)
train_recuerdo_id <- train_recuerdo$id
train_recuerdo <- train_recuerdo %>% select(-id)

### Resto es conjunto de test
test_recuerdo <- cis %>% filter(!id %in% train_recuerdo_id) %>% select(-estu, -peso_estu, -voto, -prov)

## CV para encontrar mejor modelo
# tuned_parameters <- tune.svm(recuerdo ~ ., data = train_recuerdo, gamma = 10^(-6:-1) , cost = 10^(-4:1))
summary(tuned_parameters)
tuned_parameters$best.model

## computar el SVM
svm_recuerdo <- svm(recuerdo ~ ., data = train_recuerdo, 
                    method = "C-classification", kernal = "radial", 
                    gamma = .01, cost = 10)

summary(svm_recuerdo)

## predecir para el test
prediction <- predict(svm_recuerdo, select(test_recuerdo, -recuerdo))
xtab <- table(test_recuerdo$recuerdo, prediction)
xtab

## determinar eficacia clasificación
(xtab[1,1] + xtab[2,2] + xtab[3,3] + xtab[4,4] + xtab[5,5] + xtab[6,6]) / sum(xtab) 

## imputar predicción
test_recuerdo <- cbind(test_recuerdo, prediction)
recuerdo_pred <- test_recuerdo %>% filter(is.na(recuerdo)) %>% select(id, prediction) 
cis <- left_join(cis, recuerdo_pred, by = "id")

cis %>% select(recuerdo, prediction) %>% filter(is.na(recuerdo))
cis <- cis %>% mutate(recuerdo = ifelse(is.na(recuerdo), prediction, recuerdo))
cis$recuerdo <- factor(cis$recuerdo, labels =  levels(cis$prediction))
cis <- select(cis, -prediction)
frq(cis$recuerdo)
```

Ahora viene la intención de voto:

```{r IV SVM imputacion}
# Intención de voto de voto
frq(cis$voto)

## Crear conjunto de entramiento y test
set.seed(2234)

### Conjunto de entrenamiento
train_iv <- cis %>% filter(!is.na(voto)) %>% sample_frac(.7) %>% select(-estu, -peso_estu, -prov, -recuerdo)
train_iv_id <- train_iv$id
train_iv <- train_iv %>% select(-id)

### Resto es conjunto de test
test_iv <- cis %>% filter(!id %in% train_iv_id) %>% select(-estu, -peso_estu, -prov, -recuerdo)


## CV para encontrar mejor modelo
tuned_parameters <- tune.svm(voto ~ ., data = train_iv, gamma = 10^(-6:-1), cost = 10^(-4:1))
summary(tuned_parameters)
tuned_parameters$best.model

## computar el SVM
svm_iv <- svm(voto ~ ., data = train_iv, 
                    method = "C-classification", kernal = "radial", 
                    gamma = .01, cost = 10)

summary(svm_iv)

## predecir para el test
prediction <- predict(svm_iv, select(test_iv, -voto))
xtab <- table(test_iv$voto, prediction)
xtab

## determinar eficacia clasificación
(xtab[1,1] + xtab[2,2] + xtab[3,3] + xtab[4,4] + xtab[5,5] + xtab[6,6]) / sum(xtab) 

## imputar predicción
test_iv <- cbind(test_iv, prediction)
iv_pred <- test_iv %>% filter(is.na(voto)) %>% select(id, prediction) 
cis <- left_join(cis, iv_pred, by = "id")

cis %>% select(voto, prediction) %>% filter(is.na(voto))
cis <- cis %>% mutate(voto = ifelse(is.na(voto), prediction, voto))
cis$voto <- factor(cis$voto, labels =  levels(cis$prediction))
cis <- select(cis, -prediction)
frq(cis$voto)

```


## Ponderaciones

Se trata de crear provincias ficticias calibrando por grupos de sexo y edad, ditribución por tamuni y recuerdo de voto en 2016.

```{r Ponderacion}
# Datos admin 
admin <- readRDS("D:/Rproj/adminData/data/admin.rds") %>% select(cprov, cmun, nmun, pop, starts_with("d1_"), starts_with("d2_"), starts_with("d3_"), starts_with("j13_")) %>%  filter(cprov %in% c(5, 9, 24, 34, 37, 40, 42, 47, 49))

# Sexo*edad + RV 2016
pop_totals <- admin %>% rowwise() %>%  mutate(H1824 = (d2_4/5)*2 + d2_5,
                                              H2534 = sum(d2_6, d2_7),
                                              H3549 = sum(d2_8, d2_9, d2_10),
                                              H5064 = sum(d2_11, d2_12, d2_13),
                                              H65 = sum(d2_14, d2_15, d2_16, d2_17,                                                              d2_18, d2_19, d2_20,d2_21),
                                              M1824 = (d3_4/5)*2 + d3_5,
                                              M2534 = sum(d3_6, d3_7),
                                              M3549 = sum(d3_8, d3_9, d3_10),
                                              M5064 = sum(d3_11, d3_12, d3_13),
                                              M65 = sum(d3_14, d3_15, d3_16, d3_17,                                                              d3_18, d3_19, d3_20,d3_21),
                                               pop_val = sum((d1_4/5)*2, d1_5, d1_6, d1_7, d1_8, d1_9, d1_10, d1_11, d1_12, d1_13, d1_14, d1_15, d1_16, d1_17, d1_18, d1_19, d1_20, d1_21),
                                              
                                              PP = (j13_9*pop_val)/j13_3,
                                              PSOE = (j13_10*pop_val)/j13_3,
                                              UP = (j13_11*pop_val)/j13_3,
                                              Cs = (j13_12*pop_val)/j13_3,
                                              Otros = ((j13_4 - sum(j13_9, j13_10, j13_11, j13_12))*pop_val)/j13_3,
                                              Novoto = ((j13_3 - j13_4)*pop_val)/j13_3,
                                              ) %>% 
  select(cprov, pop, starts_with("H"), starts_with("M"), PP, PSOE, UP, Cs, Otros, Novoto) %>% 
  group_by(cprov) %>% 
  summarise_all(sum)

## Tamuni
frq(cis$tamuni)

tamuni <- admin %>% rowwise() %>%  mutate(tamuni = case_when(pop <= 2000 ~ "Menos o igual a 2.000 habitantes",
                                              pop > 2000 & pop <= 10000 ~"2.001 a 10.000 habitantes",
                                              pop > 10000 & pop <= 50000 ~"10.001 a 50.000 habitantes",
                                              pop > 50000  ~ "Más de 50.000 habitantes"),
                           pop_val = sum((d1_4/5)*2, d1_5, d1_6, d1_7, d1_8, d1_9, d1_10, d1_11, d1_12, d1_13, d1_14, d1_15, d1_16, d1_17, d1_18, d1_19, d1_20, d1_21),
                           pop_total = pop_val) %>% 
  select(cprov, tamuni, pop_val, cmun, pop_total) %>% 
  spread(key = tamuni, value = pop_val) %>% 
  group_by(cprov) %>% 
  summarise_all(sum, na.rm = T) %>% 
  select(-cmun)

pop_totals <- left_join(pop_totals, tamuni, by = "cprov")   

## sexo edad en muestra
cis <- cis %>% mutate(sexo_edad =   case_when(edad_g == "Menos de 25" & sexo == "Hombre" ~ "H1824",
                                                   edad_g == "25-34" & sexo == "Hombre" ~ "H2534",
                                                   edad_g == "35-49" & sexo == "Hombre" ~ "H3549",
                                                   edad_g == "50-64" & sexo == "Hombre" ~ "H5064",
                                                   edad_g == "65 o más" & sexo == "Hombre" ~ "H65",
                                                   edad_g == "Menos de 25" & sexo == "Mujer" ~ "M1824",
                                                   edad_g == "25-34" & sexo == "Mujer" ~ "M2534",
                                                   edad_g == "35-49" & sexo == "Mujer" ~ "M3549",
                                                   edad_g == "50-64" & sexo == "Mujer" ~ "M5064",
                                                   edad_g == "65 o más" & sexo == "Mujer" ~ "M65"))
frq(cis$sexo_edad)

## Ponderar para cada provincia

pop_total_burgos <- as.numeric(pop_totals[2,c(4:12, 14:18, 21, 20, 22)])
pop_total_burgos <- c(sum(pop_totals[2,3:12]), pop_total_burgos)
names <- c("(Intercept)", colnames(pop_totals[2,c(4:12, 14:18, 21, 20, 22)]))
names(pop_total_burgos) <- names

wt_burgos <- compute_mult_wt(auxvars = c("sexo_edad", "recuerdo", "tamuni"), svydata = cis, vector_calib_total = pop_total_burgos, svywt = "peso_estu")


pop_total_burgos <- as.numeric(pop_totals[2,c(4:12, 21, 20, 22)])
pop_total_burgos <- c(sum(pop_totals[2,3:12]), pop_total_burgos)
names <- c("(Intercept)", colnames(pop_totals[2,c(4:12, 21, 20, 22)]))
names(pop_total_burgos) <- names

wt_burgos <- compute_mult_wt(auxvars = c("sexo_edad", "tamuni"), svydata = cis, vector_calib_total = pop_total_burgos, svywt = "peso_estu")



peso_burgos2 <- weights(wt_burgos$svy_des_wt)
cis <- cbind(cis, peso_burgos2)

cis %>% frq(recuerdo)
cis %>% frq(recuerdo, weights = peso_burgos)

cis %>% frq(sexo_edad)
cis %>% frq(voto, weights = peso_burgos2)


```

## Participación

```{r Participacion electoral}
frq(cis$tamuni)
#LASSO

```



## Coeficiente correción senado


